台灣基隆地方法院刑事判決　　　　　　　　　　　　　九十一年度易字第一二九號
　　公　訴　人　臺灣基隆地方法院檢察署檢察官
　　被　　　告　甲○○
右列被告因竊盜案件，經檢察官提起公訴（九十一年度偵字第八六０號），本院判決
如左：
    主  文
甲○○竊盜，累犯，處有期徒刑伍月，如易科罰金，以參佰元折算壹日。
    事  實
一、甲○○前於民國八十五年間因重利案件，經本院判處有期徒刑四月，台灣高等法
    院駁回上訴確定，於八十六年七月二十八日入監執行，於八十六年十一月二十七
    日執行完畢。甲○○竟意圖為自己不法之所有，於九十一年二月二十六日上午，
    在基隆市○○路三十七巷八十三號住處旁，見車牌號碼為ＭＤＰ—６９３號機車
    （該部機車乃乙○○所有，於九十一年一月十八日二十一時許，在台北縣板橋市
    ○○街一二七巷二十三弄三十三號前失竊），停放在其住處附近十多日，且鑰匙
    插於電門上，有機可乘，即趁機竊取該機車到手後供自己騎用，嗣於同年二月二
    十六日十五時，騎乘上開機車行至基隆市○○○路橋頭為警查獲。
二、案經基隆市警察局報請台灣基隆地方法院檢察署檢察官偵查起訴。
    理  由
一、被告甲○○雖坦承其於前揭時、地趁機騎走前揭機車，惟辯稱：其發現該部機車
    已停放在其住家附近十餘天，事發當日乃因為上班所需，暫時借用，並無竊取之
    意思云云。然查，前揭機車乃乙○○所有，係乃遭他人竊取之機車，並經其指認
    該機車為其所有後發還，此有乙○○之指述，及其提出之行照一份、車輛失竊資
    料查詢表一份、贓物認領收據一份等物為證，堪信該部機車乃遭不詳姓名之人竊
    取後暫時放置於被告住家附近之物。而雖該部機車乃不詳姓名之人所竊取之贓物
    ，然仍屬該不詳姓名之人所持有之物，被告將其騎走，即有破壞該不詳姓名之人
    持有贓物之行為，亦成立竊盜罪。再持有機車之目的即為駕駛騎用充作交通工具
    ，被告已破壞他人對該機車持有而充作自己之機車騎用當作交通工具，應有不法
    所有之意思，而其對持有人並不知悉，顯無交還機車之可能，故其辯稱僅要暫時
    騎用而已，應為卸責之詞，不足採信。是以被告竊盜犯行洵堪認定，應依法論科
。
二、核被告所為係犯刑法第三百二十條第一項之竊盜罪。被告前於八十五年間因重利
    案件，經本院判處有期徒刑四月，台灣高等法院駁回上訴確定，於八十六年七月
    二十八日入監執行，於八十六年十一月二十七日執行完畢，此有台灣高等法院刑
    案查註紀錄表在卷足徵，五年以內再犯本件有期徒刑以上之罪，為累犯，依刑法
    第四十七條規定加重其刑。爰審酌被告犯罪之手段、機車之價值，犯後態度等一
    切情狀，量處有期徒刑如主文所示之刑，及諭知易科罰金之折算標準。
據上論結，應依刑事訴訟法第二百九十九條第一項前段、刑法第三百二十條第一項、
第四十七條、第四十一條第一項前段，罰金罰鍰提高標準條例第一條前段、第二條，
判決如主文。
本案經檢察官吳佳齡到庭執行職務
中      華      民      國    九十一    年      四      月      三十    日
                                台灣基隆地方法院刑事第二庭
                                    法    官    王  翠  芬
右正本證明與原本無異。
對於本件判決如有不服，應於收受送達後十日內，向本院提出上訴書狀，上訴於臺灣
高等法院，並按他造當事人之人數附具繕本。
書 記 官    明  祖  斌
中      華      民      國    九十一    年      五      月      二      日
附錄論罪法條
刑法第三百二十條第一項：
意圖為自己或第三人不法之所有，而竊取他人之動產者，為竊盜罪，處五年以下有期
徒刑、拘役或五百元以下罰金。
